ALEXANDRE CHOLEWA

STAGE DÉVELOPPEMENT WEB



COORDONNÉES

Adresse: 58 rue de Masny, 59234.

Monchecourt

Téléphone: 0683135984

E-mail: alexandre.cholewa@outlook.fr

COMPÉTENCES

- · Travail en équipe
- Curiosité
- · Autonomie
- · Prise de Recul

INFORMATIONS SUPPLÉMENTAIRES

CENTRES D'INTERET

- Football
- · Jeux Vidéos
- · Informatique
- Films

PROFIL PROFESSIONNEL

Curieux et motivé à apprendre de nouvelles connaissances, je me suis lancé dans l'informatique car ce domaine me passionne. Ma formation de développement web à combler toutes mes attentes, et la concrétisation de ce travail à travers une pratique en entreprise via un stage serait pour moi une nouvelle expérience dans laquelle je m'investirai avec le plus grande passion.

PARCOURS PROFESSIONNEL

Préparateur de commandes, 01/2019 - 06/2019 ID Logistique Dourges

Stage Magasinier, 08/2018 - 09/2018 Point P - Aniche

 Rangement de Palette - Mise en rayon - Filmage de Palette - Accueil et Relation Client.

Agent Logistique, 11/2017 - 05/2018 Kiabi Logistique - Lauwin-Planque

Stage Bureau d'études, 09/2014 - 06/2017 Renault - Douai

Stage Professionnel de 14 semaines-Maintenance -DIVD (Bureau d'étude)
-Automatisme

Stage Electricien Industriel, 09/2013 - 06/2014 GER2I - Cuincy

 Stage Professionnel de 14 semaines -Réalisation d'armoires électriques (Câblages et Mise en service) -Schémas Electriques (lecture de schémas, réalisation de câblage).

FORMATION

2020 Formation Développeur Web/Web Mobile au Greta Grand Hainaut Douai : 2018

Formation Cariste D'Entrepôt a L'AFPA de Cantin : 2017 AFPA

BTS : Electrotechnique Lycée Edmond Labbé de Douai

Bac Pro : Electrotechnique Equipement Energie Communication, 2015

BEP: Electrotechnique Equipement Energie Communication, 2014